臺灣高等法院臺中分院刑事判決　　 95年度上更(一)字第114號
上　訴　人　臺灣彰化地方法院檢察署檢察官
上　訴　人
即　被　告　丙○○
　　　　　　　　　　巷2號
　　　　　　　　　　現於臺灣台中監獄執行中
選任辯護人　吳莉鴦律師
被　　　告　乙○○
　　　　　　　　　　現於臺灣臺中監獄執行中
選任辯護人　楊振芳律師
上列上訴人因被告等毒品危害防制條例案件，不服臺灣彰化地方
法院93年度訴字第1755號 中華民國94年6月13日第一審判決（起
訴案號: 臺灣彰化地方法院檢察署93年度偵字第6616、7179、76
58號），提起上訴，本院判決如下：
    主  文
原判決關於丙○○販賣第一級毒品、販賣第二級毒品、暨定其應
執行刑部分、及乙○○販賣第一級毒品、販賣第二級毒品部分均
撤銷。
丙○○連續販賣第一級毒品，累犯，處有期徒刑拾年，犯罪所得
新臺幣壹萬元沒收，如全部或一部不能沒收時，以其財產抵償之
；又連續販賣第二級毒品，累犯，處有期徒刑伍年，犯罪所得新
臺幣壹萬元沒收，如全部或一部不能沒收時，以其財產抵償之。
乙○○連續販賣第一級毒品，累犯，處有期徒刑拾年。犯罪所得
新臺幣拾柒萬柒仟元沒收，如全部或一部不能沒收時，以其財產
抵償之。扣案之海洛因貳包（合計淨重零點肆參公克、空包裝重
零點柒零公克）、又貳包（合計淨重貳點參零公克、純質淨重壹
點貳捌公克、空包裝總重壹點參零公克），均沒收銷燬之，研磨
器、電子磅秤各壹台、塑膠分裝袋參包均沒收。
    事  實
一、丙○○前因違反槍砲彈藥刀械管制條例案件，經臺灣彰化地
    方法院以92年度訴字第891號判決處有期徒刑6月確定，於民
    國92年11月20日易科罰金執行完畢，猶不知悔改，明知海洛
    因、甲基安非他命係毒品危害防制條例第2條第2項所列之第
    一、二級毒品，竟基於意圖營利而販賣第一級毒品及販賣第
    二級毒品之概括犯意，分別於下列時、地，連續販賣第一級
    毒品及第二級毒品：
  (1)自93年6月初起至同年9月1日止， 先後多次經甲○○以其行
    動電話撥打丙○○之行動電話，聯絡毒品交易之地點，連續
    在台中縣烏日鄉○○○○路附近或彰化縣員林交流道等處，
    將其於不詳時、地以不詳價格販入之第一級毒品海洛因，每
    次均以新台幣（下同）一千元之價格販賣一包予甲○○施用
    ，前後共販賣10次，販賣所得共計一萬元。
  (2)自93年6月初起至同年8月底止，先後多次經甲○○以其行動
    電話撥打丙○○之行動電話，聯絡毒品交易之地點，連續在
    台中縣烏日鄉○○○○路附近、台中市、或彰化縣員林交流
    道等處，將其於不詳時、地以不詳價格販入之第二級毒品甲
    基安非他命，每次均以一千元之價格販賣一包予甲○○施用
    ，前後共販賣10次，販賣所得共計一萬元。
二、乙○○前因毒品危害防制條例案件，經臺灣南投地方法院以
    89年度訴字 第370號判決就其施用第一級毒品部分處有期徒
    刑一年，施用第二級毒品部分處有期徒刑八月，應執行有期
    徒刑一年六月確定， 於91年8月30日因縮短刑期假釋出監，
    92年1月8日假釋期滿執行完畢，亦不知悔改，明知海洛因係
    毒品危害防制條例第2條第2項所列之第一級毒品，竟基於意
    圖營利而販賣第一級毒品之概括犯意，自92年夏天起，至93
    年1月間止， 分別在其台中市○○路或美村南路之租所，連
    續販賣第一級毒品予丁○○，每週至少2次， 每次交易金額
    自一千元至一、二萬元不等，其中交易金額為一萬元者至少
    5次，交易金額為二萬元者至少4次，前後至少販賣予丁○○
    56次，販賣第一級毒品所得共計十七萬七千元。
三、經警長期通訊監察及跟監，丙○○因持有改造子彈，於93年
    9月1日8時40分許， 在彰化縣溪湖交流道西向車道旁大地拍
    賣場為警查獲，經丙○○於同日22時40分許，帶同員警至台
    中縣烏日鄉○○路○段2之15號一樓查獲乙○○，並扣得乙○○所有之白粉9包（其中2包含海洛因成分，合計淨重0.43公
    克、空包裝重0.70公克； 其餘7包均未發現法定毒品成分）
    、供販賣毒品所用之研磨器一台、電子磅秤一台、塑膠分裝
    袋3包， 及注射針筒、吸食器、玻璃吸管、安非他命、改造
    槍枝工具等物；嗣於93年4月24日7時45分許，乙○○又在台
    中市○區○○○路86號地下室三樓停車場為警查獲，並扣得
    其所有之白粉3包（其中2包含海洛因成分，合計淨重2.30公
    克、純質淨重1.28公克、空包裝總重1.03公克； 其餘1包含
    愷他命成分、淨重0.36公克、空包裝重0.32公克），及子彈
    、彈頭、大麻、安非他命等物（乙○○、丙○○所犯違反槍
    砲彈藥刀械管制條例部分，均業經判處罪刑確定在案）。
四、案經彰化縣警察局員林分局報請臺灣彰化地方法院檢察署檢
    察官偵查起訴。
    理  由
一、按被告以外之人於審判外之言詞或書面陳述，除法律有規定
    者外，不得作為證據；被告以外之人於偵查中向檢察官所為
    之陳述，除顯有不可信之情況者外，得為證據；被告以外之
    人於檢察事務官、司法警察官或司法警察調查中所為之陳述
    ，與審判中不符時，其先前之陳述具有較可信之特別情況，
    且為證明犯罪事實存否所必要者，得為證據；被告以外之人
    於審判外之陳述，雖不符前四條之規定，而經當事人於審判
    程序同意作為證據，法院審酌該言詞陳述或書面陳述作成時
    之情況，認為適當者，亦得為證據；當事人、代理人或辯護
    人於法院調查證據時，知有第159條第1項不得為證據之情形
    ，而未於言詞辯論終結前聲明異議者，視為有前項之同意；
    刑事訴訟法第159條第1項、第159條之1第2項、 第159條之2
    、第159條之5第1、2項分別定有明文。本件除辯護人爭執有
    關監聽譯文部分不得作為證據外，當事人、代理人及辯護人
    於本院調查證據完畢前，對於下列所引用言詞陳述或書面陳
    述等證據之證據能力均表示無意見，本院審酌各該證據之取
    得，並無以強暴、脅迫、利誘、或其他不下方法取證之情形
    ，依上開規定，各該證據自均具有證據能力（參見本院更一
    卷第204、205頁）。
二、訊據上訴人即被告（下稱被告）丙○○矢口否認販賣第一級
    毒品海洛因及第二級毒品甲基安非他命之犯行，辯稱：伊並
    未販賣第一、二級毒品予甲○○，證人吳育豐所言不實云云
    。惟查：
    (1)上開關於被告丙○○販賣第一、二級毒品予甲○○之事實
    ，業據證人甲○○於93年9月2日警詢時供稱: 其係自93年
    6月初開始施用海洛因，其自93年6月初開始施用的海洛因都
    是向丙○○所購，都是撥打丙○○之行動電話聯絡購買毒品
    ，每次約購買一千元，都是在台中縣市○○○○道路旁交易
    （彰化縣警察局員林分局員警刑字第8642號警卷第60頁）。
    93年9月2日偵查中具結證稱：其係向丙○○購買海洛因，
    是從5、6月開始買，直到昨日（9月1日）為止，大都是在台
    中市、烏日鄉○○○路邊向他買的，每次約買0.1公克，價
    額一千元（93年度偵字第6616號偵查卷第33頁）。 94年4
    月19日原審審理中具結證稱：「．．．．．六月份的時候，
    是丙○○先打電話找我，．．．．六月到九月的時候我有向
    丙○○拿毒品，大約20次，一次一千元一包，都是我打給丙○○，丙○○沒有固定地點，在台中烏日或是員林交貨比較
    多，有時在員林交流道，也有在烏日中彰環中路附近，有時
    候丙○○也會打電話給我，．．．．買毒品我都是用現金買
    的，只有一次用抵的，抵一千元，所以丙○○還欠我五千元
    ，買毒品時，都是丙○○自己拿來給我的，有時丙○○會載
    他女朋友一起來，我打電話也都是丙○○接的，．．．」「
    （安非他命〈應為甲基安非他命之誤，下同〉向誰買的？）
    也是向丙○○買的，93年6月初買到8月底，交貨地點都在台
    中烏日、員林、員林交流道，台中市有時候也會去，因為他
    女朋友家在台中市，每次一千元，買一包，都是我打給丙○○，接電話的也都是丙○○，行動電話號碼我記不得了，．
    ．．．。」「（買了幾次安非他命？）安非他命與海洛因大
    概一半一半，．．．．，海洛因加安非他命次數大約買了20
    次，就海洛因跟安非他命各買10次，每次都是一千元一包。
    」（原審卷第二宗第32、33頁）。嗣其於本院更審審理中具
    結作證時雖一度翻異前詞，證稱伊未向被告丙○○買過毒品
    ，丙○○只是將毒品轉手給伊而已，因丙○○本身不是內行
    的，丙○○有欠伊錢，轉手拿毒品給伊並未向伊拿錢，也沒
    有表示要抵他所欠的債務云云，姑不論其所證被告丙○○本
    身並非內行，只是轉手拿給其毒品，未向其拿錢，亦未向其
    表示要抵他對其所欠債務云云，至屬違悖情理，實無從遽予
    採信，況經本院提示其於警詢及偵查中之上開各筆錄質其所
    證是否實在後，亦據其明確證稱係屬實在，且本院特就其於
    警詢時所供「因為丙○○不想讓我知道他住處，以逃避警方
    查緝」等語，質其何以如此供述，亦據其證陳：「因丙○○
    住的地方很多，不只一處，但我只知道一個地方，他確實是
    不讓我知道他的住處才選擇在路旁交易，以逃避警方查緝。
    」等情無誤（本院更二卷第129、130頁），益見其上開自警
    詢以迄偵審中所證，除關於其在本院更審審理中一度所為翻
    異之詞不足採信外，其餘所證應無不實。
    (2)參以證人即承辦本案之員警林安泰 於94年4月19日原審審
    理中亦到庭結證稱：「我們有監聽到被告丙○○叫他們拿去
    賣，．．．有聽到是丙○○拿去賣給別人，電話中以『軟仔
    』、『細的』、『查某』表示海洛因，『粗的』表示安非他
    命」等語，益徵證人甲○○上開所證尚非無據。
三、訊據被告乙○○矢口否認販賣第一級毒品海洛因之犯行，辯
    稱丁○○歷次所言不一，所證不實，其確曾與丁○○一起去
    拿過毒品沒錯，但未曾販賣毒品給丁○○云云。惟查：
    (1)上開關於被告乙○○販賣第一級毒品予丁○○之事實，業
    據證人丁○○於94年9月6日本院更審前審理中到庭具結證
    稱：「（你從何時、何地開始向乙○○購買海洛因？）大約
    在92年的夏天，第一次是透過朋友介紹在台中市買的，後來
    陸續在乙○○在台中市○○路與美村路租屋處交易。」「（
    是否都是乙○○本身拿給你？）是。」「（他如何到現場？
    ）是我開車去他家，在裡面的客廳及房間交易。」「（每次
    購買多少金額？）從一千元到一、二萬元都有。」「（一個
    月平均購買幾次？）不一定，沒有就買。」等語（本院94年
    度上訴字第1450號卷第170、171頁）。本院更審審理中復
    到庭具結證稱：「（你跟乙○○之間有何嫌隙或恩怨？）沒
    有。」「（你作證有無困難？）沒有。」「（94年9月6日你
    曾經在本院前審作證過？）對。」「（作證當時所言是否都
    是實話？）都是實話。」，經一一朗讀有關其於本院前審之
    上開證詞筆錄供其確認真偽，並據其證稱其於各該筆錄中所
    說都是實話無誤，經再詰問其向乙○○總共購買幾次海洛因
    ，雖據其證稱時間太久，已忘記，惟仍據其證稱：「（你前
    後向他購買毒品之時間約多久？）大約有7、8個月。」「（
    一個月至少向他買幾次？）一個星期最少兩次。」「（你說
    每次金額一千元到一、二萬元，那是指一萬元或二萬元？）
    有時一萬，有時兩萬。」「（你記得買過幾次兩萬元？）超
    過四次，實際次數忘了。」「（買過一萬元的次數？）超過
    五次，實際次數忘了。」等語綦詳（本院更一卷第180、181
    頁）。
    (2)除證人丁○○上開所證外，並有被告乙○○所有如前揭事
    實欄第三項所載之海洛因、電子磅秤、研磨器、塑膠分裝袋
    等物扣案可資佐證，扣案之海洛因經送法務部調查局檢驗結
    果，業據檢驗出含海洛因成分，亦有該局鑑定通知書附卷可
    稽（第6616號偵查卷第82頁、原審卷第二宗第113頁）。 參
    以電子磅秤、研磨器、塑膠分裝袋均係一般販毒之人供販
    毒使用之工具。被告乙○○於警詢時供稱扣案之研磨器係
    其平日研磨糖粉所使用之工具（前引第8642號警卷第17頁）
    ，復於原審審理中一度辯稱扣案之研磨器係其用以研磨咖啡
    豆及糖之工具（原審卷第二宗第31頁），惟該研磨器經送檢
    驗結果，發現有第一級毒品海洛因殘留，有法務部調查局鑑
    定書附卷足憑（本院更一卷第121頁）， 益見被告乙○○所
    辯，顯係畏罪圖卸之詞。
四、證人甲○○於警詢時雖供稱其前後共向被告丙○○買過約20
    次之海洛因；於偵查中證稱其是從93年5、6月開始，陸續向
    被告丙○○買過20幾次海洛因；於原審證稱其自93年6月到9
    月，向被告丙○○購買毒品的次數，海洛因和安非他命大約
    買了20次，二者各半，亦即海洛因跟安非他命各買10次，每
    次都是一千元一包。證人吳育豐於警詢及偵審中就其向被告
    丙○○購買毒品之次數所供固有出入，惟按一般吸毒之人，
    既為毒所困，甚至因而傾家蕩產亦在所不惜，已沈淪於吸毒
    猶會刻意記住或記錄其購毒之正確次數者，恐無其人，殆可
    斷言，自不能以吸毒之證人就其購買毒品之次數先後所供有
    所出入，即謂其所證完全不實，證人甲○○於原審到庭具結
    後接受詰問時，業已明確證稱其係自93年6月到9月，前後共
    向被告丙○○購買20次，海洛因跟安非他命各買10次，每次
    都是一千元一包等語至詳，且其此部分所證之次數對被告丙○○最為有利，本院因認其在原審所證較為可採，被告丙○○係自93年6月初開始，至同年9月1日止， 先後共販賣10次
    海洛因予甲○○，每次一包一千元，10次販賣海洛因予甲○○所得共一萬元，另自93年6月初開始，至同年8月底止，先
    後販賣10次甲基安非他命予甲○○，每次一包一千元，販賣
    10次甲基安非他命予甲○○所得共一萬元，應堪認定。辯護
    人為其辯以證人甲○○於警詢及偵審中所證前後不一，不足
    採為不利於被告之證據等語，尚無可採。又辯護人雖另為被
    告辯以依電話監聽譯文所示內容，似是甲○○向被告丙○○
    兜售毒品，而非甲○○向被告丙○○購買毒品，電話監聽譯
    文亦不能資為不利被告之認定，且甲○○於93年6、7月間曾
    對被告丙○○謂其上手有藥（毒品）待售，如有朋友需要，
    可透過伊購買云云，當時詹漢忠在場聽聞甲○○與被告丙○○之對話，另甲○○與被告丙○○之共同友人劉錫龍亦涉施
    用毒品，知悉甲○○之毒品來源，可證被告丙○○未販賣第
    一、二級毒品予甲○○云云，並聲請傳訊證人詹漢忠、劉錫
    龍，惟按吸毒或販毒之人，其毒品來源原未必單一或固定，
    朋友之間因另有毒品來源而相互提供管道或互通有無，本不
    足為奇，縱電話監聽譯文所示內容似是甲○○向被告丙○○
    兜售毒品，而非甲○○向被告丙○○購買毒品，及詹漢忠曾
    在場聽聞甲○○與被告丙○○間關於毒品來源之對話，或劉
    錫龍亦知甲○○另有毒品來源，仍無從因此即足證明甲○○
    確未曾向被告丙○○購買甲基安非他命及海洛因，本院認證
    人詹漢忠、劉錫龍均無再行傳訊之必要，至於電話監聽譯文
    ，辯護人既爭執其證據能力，本院並未以之為論罪之證據，
    該監聽譯文不足採為有利於被告丙○○之證據，亦不待贅言
    。
五、證人丁○○就其向被告乙○○購買海洛因之次數，業據其於
    本院更審審理中結證其係自93年夏天開始，前後約7、8個月
    ，一星期至少購買二次，每次購買一千元至一、二萬元不等
    ，一次購買二萬元之次數超過四次，一次購買一萬元之次數
    超過五次，衡酌一般吸毒之人，既為毒所困，就其前後購買
    毒品之次數，實難期其記憶正確無誤，事屬當然，惟依證人
    丁○○上開所證，爰採對被告乙○○最有利之計算方式，認
    其係自92年6月初開始至93年1月間止，共7個月，每週二次
    ，每個月8次，7個月共56次，其中4次各2萬元，計8萬元，5
    次各1萬元，計5萬元， 其餘47次，每次各1千元，計4萬7千
    元， 被告乙○○販賣海洛因予丁○○56次之所得共計17萬7
    千元。辯護人略以丁○○在其被訴運輸毒品一案中，就其所
    施用之海洛因之來源所供，與其在本案作證時所供各異其詞
    ，證人丁○○之證詞非無瑕疵云云，惟於本院更審中該證人
    業經辯護人詰問，並據其結證至詳，亦未發現其所證究有何
    不實。復按本件證人丁○○與被告乙○○間，及證人甲○○
    與被告丙○○間，彼此係屬朋友，被告乙○○、丙○○復均
    未指出彼等分別與丁○○或甲○○間有何怨隙，本案又係經
    警長期監聽及跟監而發現被告乙○○、丙○○二人涉有販毒
    之罪嫌，乃循線查獲，原即無因供出毒品來源，因而查獲之
    情形，而得適用毒品危害防制條例第17條減輕其刑之規定，
    經查丁○○、甲○○二人亦未因指證被告等二人販賣毒品而
    獲減刑，況毒品危害防制條例第4條第1項所定販賣第一級毒
    品者，處死刑或無期徒刑， 同條第2項所定販賣第二級毒品
    者，處無期徒刑或七年以上有期徒刑，刑罰至重，被告乙○○、丙○○分別與丁○○或甲○○誼屬朋友，彼此又無怨隙
    ，丁○○、甲○○二人當知虛構事實誣陷他人販賣安非他命
    或海洛因，茲事體大，不可不必慮及日後恐將慘遭報復之下
    場，復不能免於身陷被訴偽證罪之風險，倘丁○○、甲○○
    二人未分別向被告乙○○或丙○○購買毒品，豈有虛構事實
    誣指被告等二人販賣毒品之必要，其理至明。
六、復按販賣安非他命或海洛因，均係違法行為，非可公然為之
    ，亦無公定價格，容易分裝並增減份量，而每次　買賣之價
    量，可能隨時依雙方關係深淺、資力、需求量及對行情之認
    知、來源是否充裕、查緝是否嚴緊、購買者被查獲時供述購
    買對象之可能風險之評估等，而異其標準，非可一概而論，
    從而販賣之利得，除被告就販賣之價量明確供述外，委難察
    得實情，然販賣之人從價差或量差中牟利之方式雖異，其意
    圖營利之販賣行為則同一。查本件被告雖否認有營利販賣毒
    品之犯行，致無從精確算知彼等各自販售毒品所獲利潤之數
    額，然衡以我國對於施用、販賣毒品查緝甚嚴，被告等分別
    與購毒者丁○○或甲○○僅係朋友關係，非屬至親，衡情當
    無可能甘冒重典，多次按購入價格轉售而不求任何利得之理
    ，是被告等有營利之意圖甚明。被告等二人所辯，無非飾卸
    之詞，不足採信，事證明確，被告犯行，堪以認定。
七、被告等二人行為後，刑法業於94年2月2日修正公布，已自95
    年7月1日起施行。(一)修正後刑法第2條第1項規定，已將新舊
    法律適用之「從新從輕」原則，改採「從舊從輕」原則，而
    此規定僅係規範行為後法律變更所生新舊法律比較適用之準
    據法，並非實體刑罰法律，自不生行為後法律變更之比較適
    用之問題，應逕行適用修正後刑法第2條第1項之規定，為「
    從舊從輕」之比較。(二)刑法第56條連續犯之規定，業於94年
    1月7日修正公布刪除，並於95年7月1日施行，被告等二人上
    開犯行，因行為後新法業已刪除連續犯之規定，此刪除雖非
    犯罪構成要件之變更，但顯已影響行為人刑罰之法律效果，
    自屬法律有變更，依修正後刑法第2條第1項規定，比較新、
    舊法結果，仍應適用較有利於被告之行為時法律即舊法論以
    連續犯。(三)修正前刑法第64條規定「死刑不得加重。死刑減
    輕者，為無期徒刑，或為十五年以下十二年以上有期徒刑。
    」修正前刑法第65條規定「無期徒刑不得加重。無期徒刑減
    輕者，為七年以上有期徒刑。」而修正後刑法第64條規定「
    死刑不得加重。死刑減輕者，為無期徒刑。」修正後刑法第
    65條規定「無期徒刑不得加重。無期徒刑減輕者，為20年以
    下15年以上有期徒刑。」比較新舊法，自以舊法有利於被告
    。
八、核被告丙○○所為，係犯毒品危害防制條例第4條第1項之販
    賣第一級毒品罪、及同條例第4條第2項之販賣第二級毒品罪
    ；被告乙○○所為，係犯毒品危害防制條例第4條第1項之販
    賣第一級毒品罪。本件檢察官對被告丙○○、乙○○上開犯
    行原以毒品危害防制條例第5條第1項之意圖販賣而持有第一
    級毒品罪、 及同條第2項之意圖販賣而持有第二級毒品罪起
    訴，惟於原審審理中業經檢察官當庭更正起訴法條為毒品危
    害防制條例第4條第1項之販賣第一級毒品罪、 及同條第2項
    之販賣第二級毒品罪（參原審卷第二宗第125頁）。 被告丙○○販賣第一、二級毒品，其持有第一級毒品海洛因及第二
    級毒品甲基安非他命之低度行為，分別為其販賣第一級毒品
    及第二級毒品之高度行為所吸收；被告乙○○持有第一級毒
    品進而販賣，其持有之低度行為，亦為其販賣之高度行為所
    吸收，均不另論罪。被告丙○○先後多次販賣海洛因及多次
    販賣甲基安非他命之犯行，各屬時間緊接，犯罪構成要件相
    同，顯係各基於概括犯意反覆為之，均為連續犯，應依修正
    前刑法第56條之規定，分別論以販賣第一級毒品一罪及販賣
    第二級毒品一罪，並就其販賣第二級毒品之有期徒刑及罰金
    刑部分加重其刑，其法定刑無期徒刑部分，與其販賣海洛因
    部分之法定本刑為死刑及無期徒刑，依法均不得加重。被告
    乙○○先後多次販賣海洛因之犯行，亦時間緊接，犯罪構成
    要件相同，顯係基於概括犯意反覆為之，為連續犯，應併依
    修正前刑法第56條之規定論以一罪，惟因該罪之法定本刑為
    死刑及無期徒刑，依法亦不得加重其刑。被告丙○○、乙○○分別有前揭事實欄第三項所載前科，分別有臺灣高等法院
    被告前案紀錄表附卷可稽，被告等二人均於有期徒刑執行完
    畢後，五年以內故意再犯本件有期徒刑以上之罪，無論依修
    正前刑法第47條或修正後刑法第47條第1項之規定， 均應論
    以累犯，除就被告丙○○販賣第二級毒品之法定刑為有期徒
    刑及罰金部分，應依法遞加重其刑外，關於其與被告乙○○
    所犯法定刑為死刑或無期徒刑部分，亦不得依累犯規定加重
    其刑。查本件被告乙○○、丙○○各自販賣毒品之對象均僅
    一人，且均是自行施用者，被告乙○○販賣第一級毒品所得
    僅十七萬七千元，被告徐育豐販賣甲基安非他命及海洛因之
    所得合計亦不過二萬元，與一般販賣毒品之大、中盤商動輒
    獲利千百萬元，及廣佈販賣網絡相較，其犯罪情節顯然較輕
    ，本院認對被告等二人所犯上開販賣第一級或第二級毒品之
    罪，縱處以法定最低刑度，仍嫌過重，犯罪情節顯堪憫恕，
    爰均依刑法第59條酌減其刑。被告丙○○所犯上開二罪，犯
    意各別，犯罪構成要件互異，應分論併罰。屬被告乙○○所
    有之扣案海洛因二包（合計淨重0.43公克、空包裝重0.70公
    克）、又二包（合計淨重2.30公克、純質淨重1.28公克、空
    包裝總重1.30公克），係查獲之第一級毒品，均應依毒品危
    害防制條例第18條第1項沒收銷燬之。 扣案之研磨器、電子
    磅秤各一台、塑膠分裝袋三包，係被告乙○○供販賣海洛因
    犯罪所用之物；及被告乙○○販賣海洛因所得之十七萬七千
    元、被告丙○○販賣海洛因及甲基安非他命所得之二萬元，
    分別為彼二人因販賣毒品犯罪所得之財物，均應依毒品危害
    防制條例第19條第1項沒收， 其中被告乙○○因犯罪所得之
    十七萬七千元、及被告丙○○因犯罪所得之二萬元，如全部
    或一部不能沒收時，分別以被告乙○○、或丙○○之財產抵
    償之。其餘扣案之未發現法定毒品成分之白粉七包、及注射
    針筒、吸食器、玻璃吸管、安非他命、改造槍枝工具、愷他
    命一包、子彈、彈頭、大麻、安非他命等物，均與上開販賣
    第一、二級毒品等犯罪無涉，爰不併於本件販賣第一、二級
    毒品部分所處罪刑中宣告沒收。公訴意旨認被告乙○○、丙○○二人係共同販賣第一、二級毒品，經查並無任何積極證
    據足認被告等二人彼此間有何犯意聯絡及行為分擔，尚無從
    論以共同正犯，附此敘明。
九、原審對被告丙○○販賣第一、二級毒品部分，予以論罪科刑
    ，固非無見，惟：(1)被告丙○○係自93年6月初起至同年9月
    1日止，連續販賣10次海洛因予甲○○，另自93年6月初起至
    同年8月底止，連續販賣10次甲基安非他命予甲○○， 原判
    決泛載其係自93年6月間起至同年9月間某日止，連續販賣10
    次海洛因予甲○○，及自93年6月間至同年8月間某日止，連
    續販賣10次甲基安非他命予甲○○，就其販賣海洛因及甲基
    安非他命之犯罪時間均未依卷內證據予以明白認定。(2)原判
    決就被告丙○○販賣海洛因部分認法重情輕而酌減其刑，惟
    漏引刑法第59條，致失所依據。(3)對被告乙○○販賣海洛因
    部分，原審疏未詳察，遽予諭知無罪之判決，均有未洽。被
    告丙○○上訴意旨略以原判決採證不週，認定事實有誤云云
    ，指摘原判決關於其販賣第一、二級毒品部分不當，雖無理
    由，惟原判決關於被告丙○○販賣第一、二級毒品部分有上
    開可議之處，檢察官上訴意旨略以原判決就被告乙○○販賣
    第一級毒品部分，認事用法有所違誤等語，指摘原判決此部
    分不當，亦有理由，本院自應將原判決關於被告丙○○販賣
    第一、二級毒品暨定其應執行刑等部分，及關於被告乙○○
    販賣第一級毒品部分撤銷改判。爰分別審酌被告丙○○、乙○○均有前科紀錄，素行不佳，及彼等犯罪之動機、目的、
    手段、智識程度，所生之危害等一切情狀，對被告丙○○販
    賣第一級毒品部分，量處有期徒刑拾年，販賣第二級毒品量
    部分，量處有期徒刑伍年，就其販賣第一、二級毒品犯罪所
    得各一萬元，併依法宣告沒收，如全部或一部不能沒收時，
    以其財產抵償之；對被告乙○○販賣第一級毒品部分，量處
    有期徒刑拾年，就其販賣第一級毒品犯罪所得之十七萬七千
    元，併依法宣告沒收，如全部或一部不能沒收時，以其財產
    抵償之，就其所有經扣案之海洛因二包（合計淨重0.43公克
    、空包裝重0.70公克）、又二包（合計淨重2.30公克、純質
    淨重1.28公克、空包裝總重1.30公克），均沒收銷燬之，及
    研磨器、電子磅秤各一台、塑膠分裝袋三包，亦均依法宣告
    沒收。
十、公訴意旨另以：被告乙○○、丙○○二人共同基於意圖販賣
    而持有安非他命之犯意，於不詳之時、地，向真實姓名年籍
    不詳之成年男子購入數量不詳之安非他命後，即共同意圖販
    賣而持有之，因認被告乙○○亦涉有此部分意圖販賣而持有
    有第二級毒品云云，嗣於原審審理中業經檢察官當庭更正起
    訴法條為毒品危害防制條例第4條第2項之販賣第二級毒品罪
    ，經遍查全案卷證，並無任何證據足認被告乙○○確有此部
    分之犯行，惟檢察官認此部分與被告乙○○上開論罪科刑部
    分有裁判上一罪之想像競合關係，爰不另為無罪之諭知，併
    此敘明。
十一、據上論斷， 應依刑事訴訟法第369條第1項前段、第364條、
    第299條第1項前段， 毒品危害防制條例第4條第1項、第2項
    、第18條第1項前段、第19條第1項，刑法第2條第1項、第11
    條前段、第59條、修正前刑法第56條、第64條、第65條，判
    決如主文。
本案經檢察官戊○○到庭執行職務。
中　　華　　民　　國　　96　　年　　12　　月　　5 　　日
                  刑事第十庭    審判長法　官 林 照 明
                                      法　官 林 欽 章
                                      法　官 郭 瑞 祥
上列正本證明與原本無異。
如不服本判決，應於收受送達後十日內，向本院提出上訴書狀，
其未敘述上訴之理由者，並得於提出上訴書狀後十日內，補提上
訴理由書。（須附繕本）
                                      書記官 劉 智 文
中　　華　　民　　國　　96　　年　　12　　月　　13　　日
附錄法條：
毒品危害防制條例第4條
製造、運輸、販賣第一級毒品者，處死刑或無期徒刑；處無期徒
刑者，得併科新臺幣 1 千萬元以下罰金。
製造、運輸、販賣第二級毒品者，處無期徒刑或 7 年以上有期徒
刑，得併科新臺幣 7 百萬元以下罰金。
製造、運輸、販賣第三級毒品者，處 5 年以上有期徒刑，得併科
新臺幣 5 百萬元以下罰金。
製造、運輸、販賣第四級毒品者，處 3 年以上 10 年以下有期徒
刑，得併科新臺幣 3 百萬元以下罰金。
製造、運輸、販賣專供製造或施用毒品之器具者，處 1 年以上 7
年以下有期徒刑，得併科新臺幣 1 百萬元以下罰金。
前五項之未遂犯罰之。
